臺灣臺中地方法院民事判決　95年度消字第3號
原　　　告　行政院衛生署台中醫院
法定代理人　甲○○
訴訟代理人　陳漢洲律師
複代理人　　丙○○
訴訟代理人　陳嘉宏律師
被　　　告　良企機電顧問股份有限公司
法定代理人　乙○○
訴訟代理人　劉進堂律師
當事人間損害賠償事件，本院於96年4月16日言詞辯論終結，判
決如下：
    主    文
被告應給付原告新台幣壹佰參拾玖萬柒仟伍佰元及自民國九十五
年五月二十六日起至清償日止按年息百分之五計算之利息。
原告其餘之訴駁回。
訴訟費用由被告負擔二十三分之十四，餘由原告負擔。
本判決原告勝訴部分於原告以新台幣肆拾柒萬元供擔保後，得假
執行；但被告如以新台幣壹佰肆拾萬元為原告預供擔保，得免為
假執行。
原告其餘假執行之聲請駁回。
    事實及理由
一、原告方面：
  (一)緣被告於民國（下同）93年4月30日參與「行政院衛生署所
    屬中區聯盟醫院機電設施維護保養操作契約」投標，原告醫
    院部分由被告得標，兩造並於同日簽署機電設施維護保養操
    作主契約（下稱系爭主契約），其中關於履約標的，依系爭
    主契約第2條規定，依各機關與各廠商所簽訂之附屬契約所
    列項目（見主契約附件二，下稱系爭附屬契約），上開契約
    期限自93年5月14日凌晨零時起至96年5月13日24時止。
  (二)依系爭主契約第7條第2項第1款執勤人員管理規定：「執勤
    人員於派駐機關執勤前，廠商需予至少十六小時之相關訓練
    （含機關環境內之危害因素告知、機關內部設施、設備、系
    統架構說明及相關操作和維護、履約相關事項及相關法令）
    」。系爭主契約第7條第3項第1款執勤人員工作項目規定：
    「1.每日巡檢、操作附屬契約所規定之公共區域之設施、電
    力設備、空調設備、醫療氣體設備、消防設備、給排水設備
    、緊急發電機及其他機關指定設施之狀況並記錄及抄錄各類
    錶值。2.值勤時如發現或獲知機關設施有非正常狀況應予修
    復或採適當之處置」。又依系爭附屬契約第3條委託檢修、
    保養、管理、運轉操作設備項目中，其中第5項規定消防及
    相關設備，包括：消防受信總機系統操作、機房設備、受信
    總機操作、各類感知器、噴灑頭、水流警報器、管線設備、
    各區控制箱、消防、安全門、逃生設備等。由上述契約條款
    可知被告公司執勤人員工作項目包括消防設施之巡檢操作，
    契約中之消防設備即包括CO2噴灑系統，被告竟以契約內未
    記載操作項目中CO2啟動開關維護操作項目為由，否認此為
    被告所承攬施作項目，顯然混淆視聽，誤導承攬之內容，自
    不足採。
  (三)次查，被告公司投標時所提出之機電設施維護保養操作規劃
    書，係屬主契約第1條第1項第5款規定依契約所提出之履約
    文件或資料，自屬契約內容之一部。依機電設施維護保養操
    作規劃書第71、72頁消防安全設備系統中即包括二氧化碳素
    消火設備，二氧化碳素消火設備就是指該設備之保養與維護
    ，被告刻意曲解為二氧化碳素之填充，更是令人不解。蓋二
    氧化碳素之填充指的多半是發生火災CO2滅火設備擊發後所
    消耗之二氧化碳素必須再填補，根本與被告平日之維修保養
    無關。末查，被告所製作之全院消防消防設備明細表，已明
    確臚列CO2放射功能、CO2藥劑量、CO2手動啟動開關，至此
    被告應負責CO2滅火設備所為之檢測、維修、保養、操作，
    已毋庸置疑。機電設施維護保養操作規劃書第111頁消防系
    統緊急應變措施之說明等，顯見被告有能力提供消防設備應
    變等服務且包括CO2消防設備之操作，被告竟於事故發生後
    ，反稱CO2噴灑啟動開關非承攬操作項目，其為臨訟卸責之
    詞至為灼然。
  (四)查原告醫院動力中心3樓高壓變電站於93年5月19日凌晨3時
    05 分發生火災事故，被告公司執勤人員於事故發生後立即
    離開事故現場，原告醫院當日行政值班陳全於3時30分許始
    接獲通知，隨即先通知消防局後，再通知原告醫院工務組等
    相關人員，待工務組組長丁○○於4時許趕至動力中心3樓，
    並以手動啟動CO2滅火設備後，火勢方撲滅，造成原告高壓
    變電站內之多項機具嚴重損失。經查，起火原因雖為高壓變
    壓器發生爆裂燒毀，若CO2滅火設備一開始即發揮作用，僅
    發生高壓變壓器毀損問題，當不致產生高壓變電站無法運作
    如此重大的損害，導致火災延燒達一小時，損害擴大卻是基
    於被告執勤人員下列處置缺失所致：
    (1)經工務組涂組長於4時許趕至動力中心3樓時，竟發現中央
      監控室旁之鋼瓶室內，CO2滅火設備噴灑系統未處於「自
      動」狀態，致火災未能立即撲滅，執勤人員顯有巡檢不確
      實之缺失。
    (2)在CO2滅火設備噴灑系統未處於「自動」狀態下，被告執勤
     人員竟未能以手動方式起動CO2滅火設備，消防設備操作能
     力嚴重不足，致使第二層消防措施亦失去效用，待原告醫
     院工務組長到場啟動後才控制火勢。
    (3)執勤人員未能第一時間通知消防隊到場搶救，也未主動通
      知工務組人員到場，僅由原告醫院當日行政值班人員負責
      搶救事宜，應變處置亦有缺失。
  (五)依據系爭主契約及附屬契約之規定，本件機電設施維護保養
    操作契約被告自應對原告醫院之消防設施為適當之巡檢及操
    作，對於CO2滅火設備噴灑系統未處於「自動」狀態、被告
    執勤人員未能以手動方式起動CO2滅火設備等缺失，有違當
    時專業水準可合理期待之安全性，原告自得以消費者保護法
    第7條第1、3項之規定，請求損害賠償。又被告公司執勤人
    員，對於本件契約義務之履行，顯有過失，被告自應與自己
    之故意或過失，依民法第227條規定，請求被告負損害賠償
    責任。訴外人徐世洋、黃寶樹在執行職務時因其疏失造成火
    勢蔓延，被告公司為其僱用人，依民法第184、188條規定，
    應由被告連帶負損害賠償責任。
  (六)系爭火災事故起火原因雖為高壓變壓器發生爆裂燒毀，若
    CO2滅火設備一開始即發揮作用，僅發生該高壓變壓器毀損
    問題，當不致產生火災延燒長達一小時，多數機械燒毀，高
    壓變電站無法運作必須重新設計施做等如此重大的損害，原
    告就已投保產物保險，保險公司已理賠之部分，不列入計算
    ，茲就原告請求賠償之各項金額明細及相關支出單據，臚列
    如下：
    (1)監造設計報酬：新台幣（下同）897,200元。
    (2)防火填充工程費用：240,000元。
    (3)緊急復電工程費用：500,000元。
    (4)變壓器租借費用：657,500元
    (5)以上損失共計0000000元。
  (七)聲明：被告應給付原告2,294,720元及自起訴狀繕本送達翌
    日起按年息5%計算之利息；願供擔保聲請准宣告假執行。
二、被告方面：
  (一)按系爭本工程之主契約、附屬契約中，原告委託被告檢修、
    保養、管理、運轉操作設備項目中，根本未有位於動力中心
    建物三樓鋼瓶室內CO2啟動開關維護操作之施作項目，故本
    件系爭火災事故發生時，被告依契約僅負有立即巡視發電機
    是否啟動、發電機供電是否正常、ATS切換供電有無正常，
    並確認各項緊急醫院病患重要維生系統有否正常供應等義務
    ，並已切實履行。雖系爭契約中載明消防設備，並非院內所
    有消防設備均是由被告公司巡檢維護，當初在交接時，移交
    清冊中所指之「消防設備」係指每月之消防設備檢查記錄表
    內所載之事項，並非指所有的消防設備，被告應負責之範圍
    應指每月之消防設備檢查記錄表（此亦係被告請款之依據）
    ，CO2自動擊發開關並不包括在內。按依契約應由被告負責
    之消防設備，被告才會在每月之消防設備檢查記錄表列表記
    錄檢查，與常情無悖。至於氣體鋼瓶室內CO2設施非被告所
    承攬施作項目，此由原告水電、空調等主要設備明細移交清
    冊中，根本沒有CO2設施之項目，其理自明。
  (二)機電設施維護保養操作規劃書第22頁及第111頁所列僅係一
    般之訓示規定，並不足為認定被告檢修、保養、管理、運轉
    操作等承攬項目應包括CO2滅火設備之檢視、啟動等理由。
    至於第71、72頁消防安全設備系統中即包括「二氧化碳素消
    火設備」乙情所指並非指CO2自動擊發開關之檢修、保養、
    管理、運轉操作，更與CO2自動擊發開關無關。該「二氧化
    碳素消火設備」所指係二氧化碳鋼瓶中二氧化碳素之填充，
    與CO2設備之維護無關。系爭主契約、附屬契約中，原告委
    託被告檢修、保養、管理、運轉操作設備項目中，根本未有
    位於動力中心建物三樓鋼瓶室內CO2啟動開關維護操作之施
    作項目。
  (三)再參酌被告公司履約且經過原告審核之每日工作記錄表、高
    壓變電站巡檢記錄表、消防設備檢查記錄表，亦無CO2噴灑
    啟動開關之承攬操作項目，且移交清冊中亦無CO2自動擊發
    開關之移交，故原告逕行要求申請人負起CO2設備未及時啟
    動之過失賠償，容有誤會。（消防設備檢查記錄表中之「手
    /自動控制功能是否正常」項目所指的是受信總機，並非指
    CO2啟動開關之手/自動控制功能，先予敘明）再者，姑且不
    論CO2設施之操作維修責任是否係被告所應負責，針對系爭
    CO2設施啟動開關等裝置，被告根本不知此啟動開關位置係
    位於自動或手動欄位，原告從未告知、移交此設備相關位置
    ，蓋被告承攬接手本件工程方四個工作天，即發生火災事故
    ，此設備開關啟動位置係延續前廠商及業主即原告移交之位
    置，職故，被告依約實已盡善良管理人之注意義務，原告未
    善盡告知義務方係本CO2設備未及時啟動之肇因，彰彰明甚
    。
  (四)查系爭CO2自動噴灑消防設備，依消防法第9條規定，其設置
    、維修、保養係高度專業領域範疇，原告另有專業廠商定期
    檢修，本件事故係CO2自動擊發開關未自動擊發，應係負責
    保養之大安聯合消防專業檢修機構之責任。此設備之未發生
    作用實與被告無涉，故原告執此與被告無涉之設備，認被告
    須負火災擴大之損害賠償責任，於法自屬有違。
  (五)如仍認應由被告負責，則關於原告所請求部分，多有不合理
    之處，茲分述如下：
   (1)監造設計報酬：一般來說，監造設計報酬多係工程總價3%
     ，甚至不用監造設計報酬，唯原告提出之監造設計報酬高
     達897220元，係工程總價2,294,720元之39%，係一般行情
     的13倍，實在過高。
   (2)防火填充工程費用：此部分防火填充材料，不可能因失火
     燒燬，原告此部分之請求，顯無理由。
   (3)緊急復電工程費用：原告僅提出發票影本乙份，未見任何
     明細，被告就變壓器僅有檢查是否有閃漏（電）之責任，
     並無保養之責任，保養之責任係由每月由變壓器廠商負責
     。本件火災事故係由於「高壓變壓器老化劣化」所引起，
     並非閃漏電引起火災，係高壓變壓器內部本身之問題，屬
     檢查變壓器公司之責任，並非被告之責任。而高壓變壓器
     燒燬之事實，做緊急復電工程已是勢在必行，若基於契約
     被告對於火災有防止災害擴大之防護責任，但系爭火災火
     場之消防系統防護按原告所陳僅CO2一項未「及時」發生作
     用，其餘均有發生作用，但非謂在火災當時有防護即一定
     不會造成損害，只是損害程度「有可能」會降低而已，但
     被告應只按其負責部分有疏失而造成損害負責，非為全部
     之損失負責。
   (4)變壓器租借費用：本件高壓變壓器之燒燬與被告根本無關
     ，何以高壓變壓器之租借費用要被告負責？退步言，高壓
     變壓器燒燬已是既定之事實，與消防系統是否產生作用根
     本無關，此部分原告向被告請求，實無理由。並聲明：駁
    回原告之訴；如受不利判決，願供擔保請准免為假執行。
三、兩造不爭之事實：
  (一)兩造於93年4月30日簽署機電設施維護保養操作主契約，依
    主契約第二條約定，關於履約標的依兩造所簽訂之附屬契約
    所列項目，主契約第三條約定契約期限自93年5月14日凌晨
    零時起至96年5月13日24時止。
  (二)93年5月19日凌晨3時5分原告醫院動力中心3樓高壓變電站發
    生火災事故，該動力中心3樓旁之中央監控室旁CO2滅火設備
    噴灑系統未處於「自動」狀態，。
四、法院之判斷：
  (一)依系爭契約，本件CO2滅火設備之CO2自動及手動開關之檢修
    、保養、管理、運轉操作，是否應由被告負責？
    (1)查系爭附屬契約（即行政院衛生署所屬中區聯盟醫院機電
      、空調、鍋爐委外維護保養操作附屬契約）第2條規定，
      委託檢修、保養、管理、運轉操作設備項目包括：第3條
      第5項「消防及相關設備：消防受信總機系統操作、機房
      設備、受信總機操作、各類感知器、噴灑頭、水流警報器
      、管線設備、各區控制箱、消防泵、安全門、逃生門設備
      等。由此可知，原告所有之消防及相關設備，包括CO2滅
      火設備之CO2自動及手動開關，均在被告負責檢修、保養
      、管理、運轉操作之範圍。
    (2)被告公司投標時提出之機電設施維護保養操作規劃書，依
      系爭主契約第1條第2款、第5款規定，契約文件包括投標
      文件及依契約所提出之履約文件或資料，則機電設施維護
      保養操作規劃書自屬兩造之契約範圍。依系爭機電設施維
      護保養操作規劃書第71、72頁消防系統設備，所列項目包
      括二氧化碳素消火設備，並附有系爭二氧化碳素消火設備
      （即CO2滅火設備）主機之圖片，足認本件系爭CO2滅火設
      備確為兩造約定檢修、保養、管理、運轉操作之範圍。被
      告雖辯稱：該二氧化碳素消火設備係指二氧化碳鋼瓶中二
      氧化碳素之填充，並非CO2自動擊發開關之檢修、保養、
      管理、運轉操作，更與CO2自動擊發開關無關云云。惟查
      ，被告製作之全院消防設備明細表（屬系爭機電設施維護
      保養操作規劃書之內容）已明確列出CO2手動啟動開關該
      項目，非如被告所稱二氧化碳素消火設備係指二氧化碳素
      之填充。又依原告所提二氧化碳素消火設備之圖片可知，
      二氧化碳素消火設備包括授信總機、制御盤、手動啟動設
      施，自動或手動之顯示燈即位於二氧化碳素消火設備授信
      總機制御盤面上，所謂二氧化碳素消火設備並非二氧化碳
      素之填充設備。被告辯稱伊僅需負責二氧化碳素之填充，
      顯屬無稽。
    (3)被告另辯稱；由原告水電、空調等主要設備明細移交清冊
      中，根本沒有CO2設施之項目，可知氣體鋼瓶室內CO2 設
      施實非被告所承攬施作項目云云。惟查，消防設備移交清
      冊記載移交之內容包括消防位置書、消防申報書各1本及
      消防系統及相關設備1套，縱未就各設備名稱予以詳列，
      CO2滅火設備既屬消防系統相關設備，自應包括於消防設
      備之移交範圍。被告主張移交清冊中所指之「消防設備」
      係指每月之消防設備檢查記錄表內所載之事項，並非指所
      有的消防設備云云。惟查，移交清冊並無記載消防設備限
      指每月之消防設備檢查記錄表所載事項，參以系爭主契約
      第3條第5項已載明消防及相關設備範圍，系爭機電設施維
      護保養操作規劃書及全院消防設備明細表亦將CO2滅火設
      備列入，已如前述，被告上開主張顯與系爭主契約第3條
      第5項、機電設施維護保養操作規劃書及全院消防設備明
      細表之記載不符，自不足採。
    (4)至於原告依消防法第9條規定，委託大安聯合消防專業檢
      修機構定期檢修，並將檢修結果報請當地消防機關備查，
      並非免除被告依約所應負之檢修、保養、管理、運轉操作
      等責任，被告據此主張CO2自動擊發開關與其無涉，自無
      可採。綜上所述，本件CO2滅火設備之CO2自動及手動開關
      之檢修、保養、管理、運轉操作，依約應由被告負責。
  (二)93年5月19日凌晨3時5分原告醫院發生的火災事故，是否經
    原告工務組長丁○○於4時許到場，以手動啟動CO2滅火設備
    ，火勢方撲滅？
    (1)經查，原告醫院當時之工務組技術員丁○○到庭具結證稱
      ：「5月19日凌晨我接到電話時，是在3點35分左右，那時
      我接到被告公司值班人員黃寶樹的電話，告知動力中心變
      電站起火，當時我在電話中請黃寶樹確認二氧化碳系統是
      否啟動，並告知如果沒有啟動的話，可以以手動啟動，後
      來我又接到原告醫院總機的電話，通知變電站起火，我就
      告知我已經要出發了，約四點左右到達醫院，我由動力中
      心一樓的樓梯到達三樓協助搶救，到達時，我發現消防隊
      已經在現場了，二氧化碳系統還未啟動，我就以手動啟動
      二氧化碳系統，啟動後，火勢就控制住，剩下一些些小火
      ，由消防隊再加以滅火」等語；（法官問：你去的時候消
      防隊已經在現場，消防隊是否有以二氧化碳滅火）復稱「
      我到現場時，消防隊剛到不久，因消防隊對現場不是很了
      解，所以當時還未啟動二氧化碳系統，也還沒有做任何滅
      火的措施。因為高壓變電站不能以水噴灑，因為怕會漏電
      ，會造成危險」等語；及「我在三樓沒有看到黃寶樹，滅
      完火下來時，我看到黃寶樹在一樓動力中心外面」、「那
      天我到達時，我沒有注意到另外一位值班人員在何處」等
      語。由此可知，93年5月19日凌晨3時5分原告醫院發生的火
      災事故，係經原告工務組長丁○○於4時許到場，以手動啟
      動CO2滅火設備，火勢方撲滅。
    (2)被告辯稱：黃寶樹並非疏忽而未啟動CO2滅火設備，係因
      當時三樓燈光昏暗、濃煙嗆鼻、呼吸困難，且無面罩及相
      關救難器材，無法接近三樓CO2設備所致，丁○○與消防
      人員同時到達，對於黃寶樹先前所面對之困難並不知情，
      況當時黃寶樹都無法進入動力中心，何以丁○○卻能以手
      動啟動CO2開關，丁○○所言並未顯示實際情形，自不足
      取云云，並提出被告公司製作之高壓變電器事故報告書為
      憑。惟查，被告公司值班人員黃寶樹、徐世洋於高壓變電
      器事故報告書中敘述系爭火災發生及處理之過程，二人均
      未否認丁○○到場後以手動啟動CO2開關，撲滅火勢等情
      ，況且黃寶樹敘述「約於3：25分再進入急診室打醫院內
      線給工務組丁○○，總機告知丁○○已接通，他要我前去
      啟動CO2，當時立即再度前往…」等情，核與丁○○所述
      情節相符，證人丁○○之證詞自堪採信。
    (3)系爭火災起火原因固為高壓變壓器發生爆裂，為兩造所不
      爭執，惟火災於凌晨3時5分發生，經丁○○於凌晨4時許
      到場，以手動啟動CO2滅火設備，火勢得以撲滅，則CO2滅
      火設備若能於火災發生時即啟動作用，火勢當不至於延燒
      1 小時，造成原告之損害擴大，堪予認定。
    (4)按因可歸責於債務人之事由，致為不完全給付者，債權人
      得依關於給付遲延或給付不能之規定行使其權利；因不完
      全給付而生前項以外之損害者，債權人並得請求賠償，民
      法第227條定有明文。被告依約負有檢修、保養、管理、
      運轉操作CO2滅火設備之義務，非僅為避免火災之發生，
      更為確保火災事故發生時，能儘速撲滅火勢以減少損害之
      程度。被告未能使CO2滅火設備於火災時發生作用，即屬
      未依契約之本旨提出給付，且為可歸責於被告之事由所致
      ，依上揭規定，被告因不完全給付所生之損害，應負損害
      賠償責任。
  (三)原告對於火災的發生或擴大是否與有過失？
    本件火災事故係由於原告之高壓變壓器老化劣化所引起，為
    兩造所不爭執，原告應注意定期檢查、更換高壓變壓器，以
    免高壓變壓器老化、劣化造成危險，詎原告未盡上開注意義
    務，以致發生本件火災事故，原告對於本件火災事故造成之
    損害應負過失責任。按損害之發生或擴大，被害人與有過失
    者，法院得減輕賠償金額，或免除之，民法第217條定有明
    文。原告對於本件火災事故之發生既有過失，依上開規定，
    法院得減輕被告應負擔之賠償金額。
  (四)如被告應負損害賠償責任，損害賠償的範圍為何？
    (1)按當事人已證明受有損害而不能證明其數額或證明顯有重
      大困難者，法院應審酌一切情況，依所得心證定其數額，
      民事訴訟法第222條第2項定有明文。本件原告因高壓變壓
      器老化劣化發生火災，及被告未盡CO2滅火設備之管理義
      務，致火災發生後火勢延燒1小時，造成原告之財產上損
      害，業據原告提出火警損失清單及現場損害照片影本為證
      ，原告固已證明受有損害，惟原告欲證明火災發生所生損
      害與火勢延燒擴大之損害數額分別為何，顯有重大困難，
      則本件損害之數額，依上揭規定，應由本院審酌一切情況
      ，依所得心證定其數額。
    (2)查本件原告因系爭火災所提列損失金額達28,796,198元，
      經立誠保險公證人有限公司按現場核對損失標的及查核原
      始購置資料後理算重置損失額為14,321,886，扣除折舊後
      ，保險公司實際理賠金額為6,399,766元，惟原告所受監
      造設計報酬、防火填充工程費用、緊急復電工程費用、變
      壓器租借費用之損害，並不在上開保險公司理賠償之範圍
      ，業據提出立誠保險公證人有限公司函及損失理算對照表
      在卷可稽，且為被告所不爭執，堪予採信。原告主張未受
      保險公司理賠之損害如下：監造設計報酬897,200元、
      防火填充工程費用：240,000元、緊急復電工程費用
      500,000元、變壓器租借費用（期間為93年5月至93年11
      月28日）657,500元，以上損失共計2,294,720元，業據原
      告提出粘貼憑證用紙及統一發票影本等為證。查監造設
      計報酬費用，依粘貼憑證用紙所載品名為水電圖設計繪型
      費用，原告之水電設施固因火災而受損，惟其原有之水電
      圖設計繪型既未毀損，原告應予援用或為部分修訂。雖原
      告辯稱：如援用先前設計修復，恐違反93年4月6日修訂之
      消防安全設備設置標準云云，惟上開標準並非於93年4月6
      日開始施行，原告依修正之規定為部分修正，應無重新設
      計繪型之必要，重新設計繪型所支出之此部分費用，不應
      准許。原告因本件火災事故支出防火填充工程費用240,
      000 元、緊急復電工程費用500,000元、變壓器租借
      費用657,500元，共計1,397,500元，均屬火災所造成之損
      害，且屬必要，應列入損害賠償之範圍。本院審酌原告所
      受損害包括保險公司已理賠部分6,399,766元，及未理賠
      部分1,397,500元，原告對本件火災事故之發生、擴大與
      有過失，應減輕被告負擔之賠償金額，且原告之過失情節
      較為嚴重，應負擔較重之過失責任等情，認被告應就原告
      所受損害1,397,500元負賠償責任。
  (五)從而，原告依不完全給付之法律關係，請求被告給付1,397,
    500元及自起訴狀繕本送達翌日即95年5月26日起至清償日止
    按年息5%計算之利息，為有理由，應予准許，逾此數額之請
    求，則屬無據，應予駁回。
五、兩造均陳明願供擔保聲請宣告假執行及免為假執行，就原告
    勝訴部分核無不合，爰分別酌定相當擔保金額宣告之，至原
    告敗訴部分，其假執行之聲請亦其附麗，應併予駁回。
六、本件原告依不完全給付之法律關係為請求權基礎，既有理由
    ，本院即無庸就其他請求權基礎予以審酌，又本件判決之基
    礎已臻明確，兩造其餘之攻擊防禦方法及舉證，核與判決無
    影響，毋庸一一論列，併此敘明。
七、訴訟費用負擔及假執行之依據：民事訴訟法第79條、第390
    條第2項、第392條第2項。
中　　華　　民　　國　　96　　年　　5　　月　　14　　日
                  民事第二庭    法  官　吳蕙玟
正本係照原本作成。
如對本判決上訴，須於判決送達後20日內向本院提出上訴狀。
中　　華　　民　　國　　96　　年　　5　　月　　14　　日
                                書記官　楊家印
